臺灣臺中地方法院刑事判決　　　　　　 93年度交訴字第133號
公　訴　人　臺灣臺中地方法院檢察署檢察官
被　　　告　甲○○
選任辯護人　尤榮福律師
上列被告因業務過失致死案件，經檢察官提起公訴（93年度偵字
第15390號），經本院合議庭裁定適用簡式審判程序，本院判決
如下：
    主    文
甲○○從事業務之人，因業務上之過失致人於死，累犯，處有期
徒刑壹年貳月。
    犯罪事實
一、甲○○於民國84年間因傷害案件，經臺灣高等法院臺中分院
    判處有期徒刑6月確定，甫於92年11月3日易科罰金而執行完
    畢。又甲○○係址設於台中縣太平市○○村○○路69號1樓
    焌宇實業有限公司之司機，為從事駕駛業務之人，於93年5
    月29日上午10時許，駕駛焌宇實業有限公司所有之車牌號碼
    9187-FW號自用客貨車自上址出發欲前往台中市○○路東治
    鞋廠送樣品，沿著台中市○○○○街由東往西行駛，於同日上
    午10時10分許，行經東英17街與三賢街之無號誌交岔路口，
    應注意車前狀況，並隨時採取必要之安全措施及減速慢行，
    作隨時停車之準備，而依當時天候晴，路面乾燥、無障礙物
    、無缺陷，視線良好，並無不能注意之情事，詎竟疏未注意
    及此，仍未減速貿然以時速40餘公里之速度疾駛，斯時，適
    有黃淑芬騎乘技展工程企業有限公司車牌號碼JKX-569號重
    型機車後載其子林琮博沿著三賢街由南往北欲橫越東英17街
    前往旱溪西路「律鉅建設」工地，應注意車前狀況，行至無
    號誌交岔路口應讓右方車先行，作隨時停車之準備，而依當
    時情形路面無障礙，並無不能注意之情事，亦疏未注意及此
    ，貿然橫越東英17街由南往北行駛，甲○○於5公尺前見狀
    ，即煞車並將方向盤往外側車道轉，惟煞車不及，上開自用
    客貨車之左側車頭不慎撞及黃淑芬之上開機車車頭，黃淑芬
    彈至上開自用客貨車之左側玻璃並跌落地面，機車則往東英
    路滑行約13.7公尺，甲○○之自用客貨車則往前停於路口旁
    ，致林琮博受有右側股骨骨折、左鎖骨骨折、頭部外傷等傷
    害，黃淑芬則受有頭部及胸部挫傷、顱內及胸腹腔出血等傷
    害，經送醫後延至同年6月4日凌晨零時50分許不治死亡。甲
    ○○肇事後，主動報案，並於台中市警察局第三分局警員張
    舜捷到場時陳述肇事經過而願接受裁判。
二、案經台灣台中地方法院檢察署檢察官據報相驗自動檢舉偵查
    及林琮博之法定代理人乙○○告訴而偵查起訴。
　　理　　由
一、右開時、地駕車肇事犯罪事實，業據被告甲○○自白不諱，
    核與告訴人即被害人黃淑芬之夫乙○○到庭指訴情節相符，
    又有道路交通事故調查報告表（一）（二）、相片12張附卷
    可稽，另本件車禍被害人黃淑芬因此受傷死亡，亦經檢察官
    督同法醫相驗屬實，製有相驗筆錄、相驗屍體證明書、驗斷
    書在卷可憑。按汽車行經無號誌之交岔路口，應減速慢行，
    作隨時停車之準備；駕駛人應注意車前狀況，隨時採取必要
    安全措施，道路交通安全規則第94條第3項、第94條第3項均
    訂有明文。被告駕車自應注意上述道路交通安全規定。又依
    附卷之交通事故調查報告表（一）所載，本件肇事時、地之
    天候、路況皆良好，則肇事之時，被告亦無不能注意之情事
    ，渠竟疏未注意及此，仍未減速貿然以時速40餘公里疾駛，
    致煞車不及撞及黃淑芬及林琮博之機車，此參諸道路交通事
    故現場圖所示被害人機車之刮地痕長達13.7公尺可證，顯見
    被告之駕車失當行為，顯有過失。又被害人黃淑芬於本件車
    禍之發生，疏未注意行至無號誌之交岔路口未讓右方車先行
    ，作隨時停車之準備，亦有過失，然仍不足以解免被告之過
    失責任，再如上開檢察官相驗所見，被害人黃淑芬確因本件
    車禍頭部挫傷，胸部挫傷、顱內出血、胸腹腔出血致死。則
    被告過失駕車肇事行為，與被害人之死亡結果間，及被害人
    林琮博之傷害間，自具有相當因果關係。本件經送台灣省台
    中市區車輛行車事故鑑定委員會鑑定及台灣省車輛行車事故
    覆議鑑定委員會覆議結果，均認黃淑芬駕駛重機車行至無號
    誌交岔路口未讓右方車先行，與甲○○駕駛自小貨車行經無
    號誌交岔路口即見左方來車狀況猶未減速小心行駛，同為肇
    事原因，有該委員會93.12.20.中市行字第0935403017號函
    及94.3.14.府覆議字第0940100060號函各1份附卷可佐。本
    件再送私立逢甲大學車輛行車事故鑑定研究中心鑑定結果，
    亦認黃淑芬行經無號誌路口，未讓右方車先行，與甲○○駕
    駛自小貨車行經無號誌交岔路口未減速慢行，同為肇事因素
    ，有該中心94.10.6.逢建字第0940055004號函及鑑定報告書
    各1份附卷可佐。從而本案事證明確，被告犯行堪予認定。
二、按刑法第276條第2項所謂之業務，係指以反覆同種類之行為
    為目的之社會活動而言。（最高法院64年台上字第4047號判
    例參照），本件被告係從事駕車送貨之人員，平日即反復以
    駕車為活動，是被告係從事駕駛業務之人員，故核被告所為
　　係犯刑法第276條第2項之業務過失致人於死罪。又被告於92
    年間因傷害案件，經臺灣高等法院臺中分院判處有期徒刑6
    月確定，甫於92年11月3日易科罰金而執行完畢。有刑案資
    料查註紀錄表附卷可稽，於五年內再犯本罪，為累犯，依法
    加重其刑。被告肇事後，主動報案，並於台中市警察局第三
    分局警員張舜捷到場時陳述肇事經過而願接受裁判，有警訊
    筆錄及交通事故調查報告表各1份附卷可佐，核與自首要件
    相符，依刑法第62條前段減輕其刑，並依法先加後減之。被
    告以一過失行為，同時致黃淑芬死亡、林琮博受傷，為想像
    競合犯，依刑法第55條從一重之業務過失致人於死罪處斷。
    爰審酌被告之過失程度、被害人與有過失、本件車禍造成被
    害人死亡，被害人家屬所受傷痛程度、因金錢差距尚未達成
    和解及被告犯後坦承犯行等一切情狀，量處如主文所示之刑
    。
據上論斷，應依刑事訴訟法第273條之1第1項、第299條第1項前
段、刑法第276條第2項、第284條第1項前段、第55條、第62條前
段、罰金罰鍰提高標準條例第1條前段，判決如主文。
本案經檢察官蔡雯娟到庭執行職務。
中　　華　　民　　國　　94　　年　　11　　月　　24  　日
                  　交通法庭    法  官  郭德進
上正本證明與原本無異。
如不服本判決，應於送達後十日內向本院提出上訴狀（須附繕本
），上訴於台灣高等法院台中分院。
中　　華　　民　　國　　94　　年　　11　　月　　29　　日
                                書記官  陳惠玲
附錄論罪科刑法條
刑法第276條第2項
從事業務之人，因業務上之過失犯前項之罪者，處五年以下有期
徒刑或拘役，得併科三千元以下罰金。
                                                       A
